臺灣板橋地方法院刑事判決　　　　　　　　　　　　　九十一年度易字第一五一號
　　公　訴　人　臺灣板橋地方法院檢察署檢察官
　　被　　　告　甲○○
右列被告因違反毒品危害防制條例案件，經檢察官提起公訴（九十年度毒偵字第三三
一三號），本院判決如左：
    主  文
本件公訴不受理。
    理  由
一、公訴意旨略以：被告甲○○曾因施用第二級毒品安非他命，經臺灣臺北地方法院
    於民國（下同）八十七年八月十日，以八十七年度易字第一七四九號判決免刑確
    定；復於九十年三月六日晚間八時五分許前回溯九十六小時以內某時，因施用第
    二級毒品安非他命，經同院以九十年度毒聲字第一五八一號裁定令甲○○進入勒
    戒處所施以觀察勒戒後，認其無繼續施用毒品傾向，而由臺灣臺北地方法院檢察
    署檢察官於九十年十一月五日以九十年度毒偵字第六五一號為不起訴處分確定。
    詎被告於九十年八月十日下午四時許，在臺北縣中和市○○路四三三號前持有第
    一級毒品海洛因為警查獲，因認被告涉犯毒品危害防制條例第十一條第一項之持
    有第一級毒品罪。
二、訊據被告甲○○固矢口否認涉有施用及持有第一級毒品海洛因之犯行，辯稱：「
    當時海洛因是被包起來的我不知道是海洛因。」、「我在受檢驗之前沒有施用海
    洛因，我之前有觀察勒戒過。」云云（詳參本院九十一年四月十七日審判筆錄）
    。
（一）、經查，扣案由被告甲○○持有之不詳毒品一包，由法務調查局以化學呈色法
        及氣相層析質譜儀分析法檢驗，確為第一級毒品海洛因（驗餘淨重為○．二
        三公克），此有該局（九十）陸（一）00000000號鑑定通知書一件
        可佐；而被告於警局採尿，經臺北市立療養院以酵素免疫分析法及薄層層析
        法檢驗，雖呈嗎啡陰性反應，此有該院九十年八月二十一日煙毒尿液檢驗報
        告書；惟經本院送法務部調查局以螢光偏極免疫分析法及氣相層析質譜儀分
        析法檢驗結果則嗎啡陽性反應，此有該局九十一年二月五日調科壹字第○九
        一○○三二一一○號檢驗通知書一件附卷可稽。而以目前最常採用之確認檢
        驗方法為氣相層析質譜儀，在良好的操作條件下，以氣相層析質譜儀作藥物
        及其代謝物之定性及定量分析，幾乎不會有偽陽性反應產生，此有行政院國
        軍退除役官兵輔委員會臺北榮民總醫院八十三年四月七日（八三）北總內字
        第○三○五九號函影本一件附卷可參。故應以採氣相層析質譜儀之前揭法務
        部調查局檢驗通知書之檢驗結果較為可採。
（二）、又查，被告於警訊時坦承持有並施用第一級毒品海洛因，供稱：「海洛因是
        我在下午約十五時許在臺北縣中和市○○路四三三號十七樓之十八向蘇群陽
        要來的，不要錢。」、「．．．，最後一次施用是在本（十）日下午十五時
        許在北縣中和市○○路四三三號十七樓之十八內施用。」（詳參偵查卷第六
        頁九十年八月十日警詢筆錄）。
（三）、再查，證人即查獲之警員方詔濱於本院訊問時，證稱：「查獲的前幾天蘇群
        陽被通緝，我們是鎖定蘇群陽，要抓通緝犯，我們在他的住處樓下埋伏，我
        們在樓下看見被告行蹤可疑，因為被告四處張望，我就上前盤查，結果被告
        就掉頭逃跑，我們就追上他，在他的手上發現海洛因。」；證人即查獲之警
        員黃昭文亦於本院訊問時，證稱：「我們查到被告之後，就問他有誰是你認
        識的，因為我們當時是要找蘇群陽，當時被告有告訴我們說，是蘇群陽叫他
        帶東西下來，所以我們就直接上去找蘇群陽，我們沒有看到其他人去和被告
        接應，只有被告一個人四處張望。」（均詳參本院九十一年二月六日審判筆
        錄。」等語相符。足見被告於查獲時確持有第一級毒品海洛因。
（四）、綜合被告於警訊時之自白、證人方詔濱、黃昭文之證言、扣案毒品及被告尿
        液檢驗結果，堪信被告確曾施用第一級毒品海洛因。雖被告於檢察官及本院
        調查審理時翻異前詞，否認施用第一級毒品海洛因，然與上揭事證不符，且
        其空言否認，復未提出證據資料供本院調查，應認其所辯未施用第一級毒品
        海洛因云云，無足可採。至被告於警訊自白自九十年八月五日起即施用第一
        級毒品海洛因云云，因缺乏補強證據，不得僅以不利於己之自白，遽認被告
        有多次施用第一級毒品海洛因之犯行。事證明確，被告確有施用第一級毒品
        之行為。公訴人認被告僅係持有第一級毒品海洛因，尚有誤會。
三、按起訴之程序違背規定者，依刑事訴訟法第三百零三條第一款之規定，應諭知不
    受理判決。又施用第一級或第二級毒品，經送勒戒處所觀察勒戒後，認無繼續施
    用毒品傾向者，應由檢察官為不起訴處分；依前開規定為不起訴處分確定後，五
    年內再犯施用第一級或第二級毒品罪，無繼續施用毒品傾向者，應再由檢察官為
    不起訴處分；於毒品危害防制條例施行前繫屬之案件，除有刑法第二條第一項但
    書之情形外，修正後應為不起訴處分者，法院應為免刑判決，此觀諸毒品危害防
    制條例第二十條一項、第二項前段、第三項前段、第三十五條第三款之規定即明
    。
（一）、查被告曾因施用第二級毒品安非他命，經臺灣臺北地方法院於八十七六月九
        日裁定送觀察勒戒，自八十七年六月二十五日起執行，經臺灣臺北看守所附
        設勒戒處所觀察勒戒所觀察結果認於八十七年七月十五日出具證明書，認被
        告無繼續施用毒品傾向，由該院於八十七年八月十日以八十七年度易字第一
        七四九號判決書一件附卷可稽。
（二）、又被告於前開免刑判決確定後五年以內，於九十年三月六日晚間八時五分許
        回溯九十六小時內某時，在不詳不處所施用第二級毒品安非他命，經臺灣臺
        北地方法院以九十年度毒聲字第一五八一號裁定送觀察勒戒，由臺灣臺北看
        守所附設勒戒處所於九十年十一月二日出具有無繼續施用毒品傾向證明書，
        認被告無繼續施用毒品傾向，由臺灣臺北地方法院檢察署檢察官於九十年十
        一月六日為不起訴處分確定，此有該不起訴處分書影本一件可佐。
（三）、再查，本件被告施用第一級毒品海洛因之時間為九十年八月十日下午三時左
        右，已如前述，因此，被告施用第一級毒品海洛因行為，係在上開臺灣臺北
        看守所附設觀察勒戒處所執行臺灣臺北地方法院九十年度毒聲字第一五八一
        號觀察勒戒裁定完畢及前揭不起訴處分之前，因此，本件施用第一級毒品海
        洛因，既於被告二犯施用第二級毒品安非他命行為之前，當適用前開二犯之
        同一觀察勒戒結果，認被告應無繼續施用毒品傾向。揆諸上開說明，被告二
        犯之觀察勒戒後，既認無繼續施用毒品傾向，則本件起訴之程序即有違背規
        定，應諭知不受理判決。
據上論斷，應依刑事訴訟法第三百零三條第一款，判決如主文。
本案經檢察官謝宗甫到庭執行職務
中　　華　　民　　國　　　九十一　　　年　　　四　　　月　　　三十　　日
                                      臺灣板橋地方法院刑事第二庭
                                          法　官  高　　玉　　舜
右正本證明與原本無異。
如不服本判決，應於判決送達後十日內，向本院提出上訴狀。
                                          書記官  田　　世　　杰
中　　華　　民　　國　　　九十一　　　年　　　四　　　月　　　三十　　日
